【裁判字號】    98,審訴,416
【裁判日期】    980227
【裁判案由】    毒品危害防制條例
【裁判全文】
臺灣高雄地方法院刑事判決             98年度審訴字第416號
公  訴  人  臺灣高雄地方法院檢察署檢察官
被      告  甲○○
                    現另案於臺灣高雄第二監獄執行中
指定辯護人  本院公設辯護人陳信凱
上列被告因毒品危害防制條例案件，經檢察官提起公訴（97年度
毒偵字第8571號、97年度毒偵字第9226號、97年度毒偵字第9370
號），本院改依簡式審判程序後，依協商程序判決如下：
    主  文
甲○○施用第一級毒品，累犯，處有期徒刑捌月，扣案海洛因伍
包（均含包裝袋，淨重合計拾玖點伍陸公克）、殘有海洛因之塑
膠鏟子壹支，均沒收銷燬之。又施用第二級毒品，累犯，處有期
徒刑肆月，扣案第二級毒品甲基安非他命壹包（含包裝袋，驗後
淨重零點貳肆捌公克）、殘有甲基安非他命之吸食器及塑膠鏟子
各壹支，均沒收銷燬之；扣案吸食器肆支，均沒收之。又施用第
一級毒品，累犯，處有期徒刑捌月。應執行有期徒刑壹年陸月。
扣案海洛因伍包（均含包裝袋，淨重合計拾玖點伍陸公克）、第
二級毒品甲基安非他命壹包（含包裝袋，驗後淨重零點貳肆捌公
克）、殘有甲基安非他命之吸食器、塑膠鏟子各壹支及殘有海洛
因之塑膠鏟子壹支，均沒收銷燬之；扣案吸食器肆支，均沒收之
。
    事實及理由
一、甲○○前因施用毒品案件，經臺灣高雄少年法院（下稱高雄
    少年法院）以民國92年度少調字第362 號裁定送觀察、勒戒
    後，因無繼續施用毒品之傾向，於92年5 月16日執行完畢釋
    放。又於前開觀察、勒戒執行完畢釋放後5 年內，因施用毒
    品案件，經本院以95年度訴字第3289號判決判處有期徒刑7
    月確定，嗣經裁定減刑為有期徒刑3 月15日確定，於96年7
    月16日執行完畢出監。詎不知警惕，復分別基於施用第一級
    毒品海洛因及第二級毒品甲基安非他命之犯意，(一)於97年9
    月24日上午某時，先後在高雄縣鳥松鄉松埔北巷2 之96號6
    樓之6 友人租屋處，以將海洛因摻入香菸內，再以火點燃吸
    食；以將甲基安非他命置於玻璃球（吸食器）內，再以火燒
    烤之方式，施用第一級毒品海洛因及第二級毒品甲基安非他
    命各1 次。嗣於同日14時30分許，在上開處所，為警查獲，
    並扣得第一級毒品海洛因5 包（合計淨重19.56 公克，起訴
    書誤載為17.4公克）、第二級毒品甲基安非他命1 包（驗後
    淨重0.248 公克）；殘有甲基安非他命之吸食器1 支、鏟子
    1 支、殘有海洛因之鏟子1 支、甲○○所有預備供施用甲基
    安非他命所用之吸食器4 支，且經採尿送驗後，結果呈嗎啡
    及甲基安非他命陽性反應。(二)於97年10月13日上午某時許，
    在高雄縣林園鄉○○○街47號住處內，以將海洛因摻入香菸
    內，再以火點燃吸食之方式，施用第一級毒品海洛因1 次。
    嗣經採尿檢驗後，結果呈嗎啡陽性反應。
三、證據：被告於警詢、偵查及本院審理時之自白、高雄市立凱
    旋醫院濫用藥物尿液檢驗報告2 份、三軍總醫院濫用藥物尿
    液檢驗報告1 份、扣案海洛因、甲基安非他命及吸食器、鏟
    子、法務部調查局及高雄市立凱旋醫院濫用藥物鑑定書、高
    雄醫學大學附設中和紀念醫院98年2 月10日檢驗報告。
四、本件被告業已認罪，經檢察官、被告及其辯護人於審判外達
    成協商之合意，其合意內容為：被告甲○○施用第一級毒品
    2 罪，各願受有期徒刑8 月；施用第二級毒品，1 罪，願受
    有期徒刑4 月，應執行有期徒刑1 年6 月之宣告。核被告所
    為，分別係犯毒品危害防制條例第10條第1 項、第2 項之施
    用第一級、第二級毒品罪。被告持有第一級、第二級毒品之
    低度行為，應為施用第一級、第二級毒品之高度行為所吸收
    ，均不另論罪。被告前因施用毒品案件，經本院以95年度訴
    字第3289號判決判處有期徒刑7 月確定，嗣經裁定減刑為有
    期徒刑3 月15日確定，於96年7 月16日執行完畢出監之事實
    ，有臺灣高等法院被告前案紀錄表可參，其受有期徒刑執行
    完畢後，5 年內故意再犯本件有期徒刑以上之3 罪，均為累
    犯，應依刑法第47條第1 項之規定，均加重其刑。被告所犯
    上開3 罪間，犯意各別，應予分論併罰。準此，因上開協商
    合意並無刑事訴訟法第455 條之4 第1 項所列情形之一，且
    不論本件有無加重減輕事由，當事人均同意如主文之刑度，
    是本院爰不經言詞辯論，於協商合意範圍內為協商判決，並
    定其應執行之刑。
五、扣案之甲基安非他命1 包（含包裝袋，驗後淨重0.248 公克
    ）、吸食器及塑膠鏟子各1 支，經送驗後，確含有或殘有甲
    基安非他命成分，分別有高雄市立凱旋醫院97年10月31日高
    市凱醫驗字第8615號濫用藥物成品檢驗鑑定書及高雄醫學大
    學附設中和紀念醫院98年2 月10日檢驗報告可考；扣案海洛
    因5 包（合計淨重19.56 公克）、塑膠鏟子1 支，經送驗後
    ，確分別含有或殘有海洛因成分，亦有法務部調查局鑑定書
    、高雄醫學大學附設中和紀念醫院98年2 月10日檢驗報告可
    參。其中海洛因5 包、甲基安非他命1 包，因係屬毒品；且
    包裝袋亦均與毒品難以析離，應均視同毒品，爰均依毒品危
    害條例第18條第1 項前段之規定，宣告沒收銷燬之。其中吸
    食器1 支及塑膠鏟子2 支，亦與海洛因或甲基安非他命難以
    析離，應視同毒品，爰均依毒品危害條例第18條第1 項前段
    之規定，宣告沒收銷燬之。又扣案吸食器4 支，均係被告所
    有供預備施用甲基安非他命所用之物，爰依刑法第38條第1
    項第2 款規定，均宣告沒收之。至扣案封口機1 台、磅秤2
    台、第三級毒品愷他命1 包、硝甲西泮（俗稱1 粒眠）18顆
    、空夾鏈袋8 只、空夾鏈袋4 包，因核與本件施用毒品無關
    ，爰不宣告沒收之，一併敘明。
六、應適用之法條：刑事訴訟法第455 條之4 第2 項、第455 條
    之8 、第454 條第1 項，毒品危害防制條例第10條第1 項、
    第2 項、第18條第1 項前段，刑法第11條、第47條第1 項、
    、第51條第5 款、第38條第1 項第2 款。
七、本判決除有刑事訴訟法第455 條之4 第1 項第1 款、第2 款
    、第4 款、第6 款、第7 款所定情形之一，或違反同條第2
    項規定者外，不得上訴。
八、如有前項得上訴之情形者，得自判決送達之日起10日內，向
    本院提出上訴書狀，上訴於第二審法院。
本案經檢察官羅水郎到庭執行職務。
中    華    民    國    98    年    2     月    27    日
                  刑事第七庭    法  官  方百正
以上正本證明與原本無異。
中    華    民    國    98    年    2     月    27    日
                                書記官  黃園芳
附錄本判決論罪科刑所依據之法條：
毒品危害防制條例第10條
施用第一級毒品者，處 6 月以上 5 年以下有期徒刑。
施用第二級毒品者，處 3 年以下有期徒刑。


司法院資訊處製作；財團法人民間司法改革基金會備份。
